【裁判字號】    88,易,1368
【裁判日期】    890503
【裁判案由】    竊盜
【裁判全文】
臺灣士林地方法院刑事判決                        八十八年度易字第一三六八號
    公  訴  人  臺灣士林地方法院檢察署檢察官
    被      告  丁○○
                己○○
右列被告等因竊盜案件，經檢察官提起公訴（八十八年度偵字第九０六０號），本院
判決如左：
    主  文
丁○○連續攜帶兇器竊盜，累犯，處有期徒刑壹年貳月，扣案一字型綠色柄螺絲起子
壹把沒收。
己○○無罪。
    事  實
一、丁○○於民國八十一年五月二十二日，因違反麻醉藥品管理條例及竊盜案件，經
    本院就竊盜部分判處有期徒刑四月，違反麻醉藥品管理條例部分判處有期徒刑二
    年六月，定應執行刑有期徒刑二年八月，上訴高等法院駁回上訴確定，八十二年
    四月二十三日送監執行，八十四年八月六日縮刑期滿；八十五年四月三十日，因
    過失傷害案，經本院判處有期徒刑四月，如易科罰金以三百元折算一日確定，於
    民國八十六年三月十九日執行完畢。猶不知悔改，於八十八年七月二十二日不假
    離營，逾一個月，因逃兵而逃亡在外，竟基於意圖為自己不法所有之概括犯意，
    於八十八年八月三十日上午九時許，在台北市北投區關渡捷運站前路旁，趁不詳
    被害人不注意之際，以所攜帶為其所有客觀上足供兇器之物即「一字型綠色柄之
    螺絲起子」一把撬開轎車玻璃，竊取車內之汽車音響乙部，三十一日上午七時許
    ，以向朋友拿取第二級毒品安非他命為由，委請不知情之胞兄己○○駕駛ＨＹ－
    四三四七號自用小客車載其至台北縣淡水鎮○○○路○段「紅樹林捷運站」，約
    明半小時後，再請其兄己○○載其回家，丁○○趁機以其所攜帶為其所有客觀上
    足供兇器之物即「一字型綠色柄之螺絲起子」，以撬破車窗之方式，連續於附表
    編號一至六所示之時間、地點，竊取如附表所示之財物，再返回其兄所駕駛之車
    內，嗣即於同年月三十一日上午九時四十分許，在台北縣淡水鎮○○○路○段八
    十八巷三十九號旁，為警逮捕，並扣得其所有供犯罪所用之「一字型綠色柄之螺
    絲起子一把」及其犯罪所得他人之物即鉗子八支、梅花板手六支、板手七支、手
    套七只、剪刀三支、瑞士刀二支、球棒一支、六角板手二支、起子十支、電線一
    三Ｏ公分、刀片二支、鐵鎚一支、鋸片二支、手電筒一只。
二、案經台北縣警察局淡水分局報告移送臺灣士林地方法院檢察署檢察官偵查起訴。
    理  由
壹、被告丁○○有罪部分
一、右開事實，業據被告丁○○於警訊時、偵查中檢察官訊問時及本院審理時坦承不
    諱，核與被害人庚○○、甲○○、戊○○、辛○○、丙○○、乙○○等人指訴失
    竊情節相符，並有失竊報告及贓物領據附卷可證。本件事證明確，被告丁○○犯
    行堪以認定，應依法論科。
二、核被告所為，係犯刑法第三百二十一條第一項第三款攜帶兇器竊盜罪，其先後多
    次竊盜犯行時間緊接，犯罪構成要件相同，顯係基於概括犯意為之，應依刑法第
    五十六條連續犯規定論以一罪，並加重其刑。被告丁○○前因業務過失傷害被判
    處有期徒刑四月，甫於八十六年三月十九日執行完畢，有台灣士林地方法院檢察
    署刑案資料查註紀錄表及本院被告全國前案紀綠表在卷可按，其於有期徒刑執行
    完畢後五年內再犯本件有期徒刑以上之罪，為累犯，應依法遞加重其刑。爰審酌
    被告之品行、犯罪動機、目的、手段、所生之危害及犯罪後之態度等一切情狀，
    量處如主文第一項所示之刑。
三、扣案之鉗子八支、梅花板手六支、板手七支、手套七只、剪刀三支、瑞士刀二支
    、球棒一支、六角板手二支、起子十一支（內有一字型綠色柄螺絲起子一支）、
    電線一三Ｏ公分、刀片二支、鐵鎚一支、鋸片二支、手電筒一只，其中除「一字
    型綠色柄之螺絲起子一把」為被告所有供犯罪所用之物，應依刑法第三十八條第
    一項第二款之規定宣告沒收外，其餘之物，均非被告所有，而係被害人所有之物
    ，依法不得宣告沒收，併此敘明。
貳、被告己○○無罪部分
一、公訴意旨另以：被告己○○與其弟丁○○共同基於意圖為自己不法所有之概括犯
    意，於八十八年八月三十日、三十一日間，由己○○駕駛ＨＹ－四三四七號自用
    小客車做為犯罪工具並擔任把風，丁○○持起子、鐵鎚等客觀上足供兇器之物，
    以打破車窗之方式，連續於附表編號一至七所示之時間、地點，竊取如附表所示
    之財物。迄同年月三十一日上午九時四十分許，正以相同手法在台北縣淡水鎮○
    ○○路○段八十八巷三十九號旁，為警逮捕，並扣案作案用工具鉗子八支、梅花
    板手六支、板手七支、手套七只、剪刀三支、瑞士刀二支、球棒一支、六角板手
    二支、起子十一支、電線一三Ｏ公分、刀片二支、鐵鎚一支、鋸片二支、手電筒
    一只。因認被告己○○犯有共同竊盜之罪嫌云云。
二、訊據被告己○○堅決否認有何共同竊盜之犯行，辯稱伊並不知其弟丁○○是逃兵
    ，丁○○說其友人處有安非他命，要伊載其前往拿取，並約定三十分後在原地等
    候，三十分後，伊依約前往，丁○○帶回一大包東西，並不知為何物，不久警察
    即前往盤查，由於兄弟二人都有施用安非他命之犯行而被帶回警察局調查，伊並
    不知丁○○前往竊盜之事等語。
三、公訴人認被告己○○犯有共同竊盜之罪嫌，無非以被告己○○於警詢時之自白為
    其主要論據。惟查：
  (一)、被告己○○於警察局移送檢察官複訊時，被告己○○陳稱：「我不知他去偷東
      西，只有今天載他（丁○○）去，我只有在車上等我弟弟，我弟弟叫我去載他
      ，並沒有看到弟弟打破他人汽車之玻璃，我沒有偷，我也沒有把風。」等語在
      卷，而被告己○○於警訊時，竟自承：「我與我弟弟丁○○於八十八年八月三
      十日九時許，在台北市北投區關渡捷運站，竊取一部營業小客車ＥＹ─六九八
      號內之財物，有零錢約新台幣（下同）九百元，室內小燈、廣角燈各一個，無
      線電手機及配件乙組，行動電話乙支，望遠鏡乙台、投射燈乙個、高速公路回
      數票八張、修車工具乙組，另一部車車號不詳之歐寶牌銀色自小客車之車內財
      物、車裝音響乙個，於八十八年八月三十一日八時三十分許，在台北縣淡水鎮
      ○○○路二段九十九號對面空地竊取自小客車ＶＪ─五八五五號內之黑色手提
      包內有ＣＤ錄音帶二十五片及車內之汽車音響，ＦＡ─六九二０號自小客車內
      之文書包乙只、車輛保養手冊乙本，於淡水鎮○○○路○段一一一號前竊取自
      小客車ＡＴ─八二０九號內之駕照、行照、車輛保險卡等物，又於中正東路二
      段八十八巷三十七號旁竊取車內之皮包兩只，內有高速公路回數票、錄音帶、
      鑰匙、現金二千八百七十九元、身分證、識別證等物及中正東路二段（註：重
      覆記載）中正東路二段九十九號對面空地竊取自小客車ＥＣ─三一四五號車內
      之財物。」云云，，依一般經驗法則，竊盜者不可能記得所竊取之眾多財物中
      ，何一財物是從何一部車內所竊取，詎警詢筆錄竟然一一詳細記載被告自白自
      何車竊取何物，鉅細靡遺，殊有背經驗法則，顯與事理有違，依刑事訴訟法第
      一百五十五條第二項之規定，該警詢筆錄自不得作為判斷之依據。
  (二)、何況被告丁○○因犯逃亡罪正在國防部軍監執行中，經本院提訊被告丁○○且
      隔離訊問被告丁○○與己○○二人，發現二人所供相符，均謂：「己○○對於
      竊盜之事，並不知情，僅係被告丁○○一人所為」，益徵被告己○○於檢察官
      訊問時供陳「我沒有偷，我也沒有把風」等語不虛，自可採信。
  (三)、此外，亦查無其他積極證據足認被告己○○與丁○○有犯意聯絡與行為分擔，
      殊難僅因被告己○○為警盤查時，被告丁○○犯有竊盜罪，即逕認被告己○○
      與被告丁○○共犯竊盜罪。既不能證明被告己○○犯罪，依法自應為被告無罪
      之諭知。
據上論結，應依刑事訴訟法第二百九十九條第一項前段、第三百零一條第一項，刑法
第五十六條、第三百二十一條第一項第三款、第三十八條第一項第二款、第四十七條
，罰金罰鍰提高標準條例第一條前段，判決如主文。
本案經檢察官李學玨到庭執行職務。
中      華      民      國      八十九      年    五    月    三        日
                                     臺灣士林地方法院刑事第三庭
                                         法  官  林  俊  益
右正本證明與原本無異。
如不服本判決，應於判決送達後十日內，向本院提出上訴狀。
                                         書記官  趙  薇  莉
中      華      民      國      八十九      年    五    月    五        日
附錄本案論罪科刑法條全文
刑法第三百二十一條第一項第三款之規定
犯竊盜罪而有左列情形之一者，處六月以上五年以下有期徒刑：
三、攜帶兇器而犯之者。


司法院資訊處製作；財團法人民間司法改革基金會備份。
